臺灣臺中地方法院簡易民事判決
　　　　　　 110年度沙簡字第293號
原      告  陳俊松  
訴訟代理人  蔡麗真  

被      告  許勝合  
上列原告因被告毀棄損壞等案件（本院108年度易字第3417號）
，提起刑事附帶民事訴訟請求損害賠償（本院109年度附民字第1
98號），經本院刑事庭裁定移送前來，本院於民國110年11月9日
言詞辯論終結，判決如下：
    主      文
被告應給付原告新臺幣71,655元，及自民國108年12月12日起至
清償日止，依照週年利率5％計算之利息。
原告其餘之訴駁回。
本判決原告勝訴部分得假執行。但被告如以新臺幣71,655元為原
告預供擔保，得免為假執行。
原告其餘假執行之聲請駁回。 
    事實及理由
一、原告主張：被告於民國108年8月12日13時55分許基於毀損故
    意，駕駛車牌號碼000-00號自用大貨車衝撞原告所有車牌號
    碼00-000號自用大貨車（下稱系爭車輛），造成原告系爭車
    輛車頭嚴重毀損。系爭車輛送修經送修復共支出新臺幣（下
    同）142,350元，另因維修期間原告無法使用車輛，受有營
    業損失15,000元（計算式：3000元X5天）。為此，爰依侵權
    行為之法律關係提起本件訴訟請求被告給付。並聲明：（一
    ）被告應給付原告157,350元，及自起訴狀繕本送達次日起
    至清償日止，依照年息5％計算之利息。（二）訴訟費用由被
    告負擔。（三）原告願供擔保請准宣告假執行。
二、被告抗辯：我撞擊的位置高度及深度，有些部位不可能會碰
    撞到，但是原告全部都算到估價單裡面，我認為有嚴重灌水
    的問題。就營業損失五天部分，被告可以認同，但如果依照
    估價單所載的修理項目，五天是不可能完工的，而且我也有
    看到，系爭車輛還沒修理時，也有繼續在營業，可以證明系
    爭車輛的底盤是沒有損壞的。而且工資的估價也貴得離譜，
    並不合理。另外，零件的部分請法院依法折舊計算。並聲明
    ：原告之訴駁回，訴訟費用由原告負擔。
三、法院之判斷：
（一）本件系爭車輛為為訴外人金銓億汽車有限公司所有，金銓
      億汽車有限公司已將系爭車輛之損害賠償請求權讓與給原
      告，此有損害賠償請求權讓與同意書在卷可稽，應先說明
      。
（二）原告主張被告於上述時間、地點對系爭車輛為毀損行為，
      已據提出估價單為證。且被告所為前述毀損車輛行為，由
      臺灣臺中地方檢察署檢察官以108年度偵字第24244號向本
      院提起公訴，傷害部分並以109年度偵字第2934號移送併
      辦，經本院以108年度易字第3417號刑事判決被告犯傷害
      罪，處有期徒刑5月，如易科罰金，以1,000元折算1日等
      情，並經本院主動調閱上述刑事卷宗核閱無誤，本院綜合
      上開事證認為，被告確有於上述時間、地點對系爭車輛為
      毀損行為。
（三）因故意或過失，不法侵害他人之權利者，負損害賠償責任
      ，民法第184條第1項前段定有明文。又不法毀損他人之物
      者，被害人得請求賠償其物因毀損所減少之價額；負損害
      賠償責任者，除法律另有規定或契約另有訂定外，應回復
      他方損害發生前之原狀。因回復原狀而應給付金錢者，自
      損害發生時起，加給利息。第1項情形，債權人得請求支
      付回復原狀所必要之費用，以代回復原狀。為民法第196
      條、第213條所明定。又請求賠償物被毀損所減少之價值
      ，得以修護費用為估價標準，但以必要者為限，例如修理
      材料費以新品換舊品應予折舊（最高法院77年5月17日77
      年度第9次民事庭會議決議參照）。查，本件被告不法毀
      損系爭車輛，已如上述，依前開規定，自應負侵權行為損
      害賠償責任，則以修復金額作為賠償金額，自屬有據。又
      系爭車輛之零件修理既係以新零件更換破損之舊零件，依
      上開說明，自應將零件折舊部分予以扣除。查系爭車輛受
      損而支出修理費用計142,350元（包括零件78,550元、工
      資63,800元）。被告雖以前情答辯，並提出相片、標注後
      之估價單為證，但據本院主動調閱之108年度易字第3417
      號刑事卷宗事證及判決書記載，被告之毀損車輛行為，造
      成系爭車輛車頭版金凹陷、保險桿、水箱護罩及燈具破裂
      ，此與原告提出之估價單維修項目相符，本院認為原告所
      提出之估價單記載項目，應為系爭車輛遭被告毀損之範圍
      。然而原告所提估價單其中零件部分，依行政院所頒固定
      資產耐用年數表及固定資產折舊率表，【運輸業用客車、
      貨車】之耐用年數為4年，依平均法計算其折舊結果（即
      以固定資產成本減除殘價後之餘額，按固定資產耐用年數
      表規定之耐用年數平均分攤，計算折舊額），每年折舊率
      為4 分之1 ，並參酌營利事業所得稅查核準則第95條第6 
      項規定「 固定資產提列折舊採用定率遞減法者，以1 年
      為計算單位，其使用期間未滿1 年者，按實際使用之月數
      相當於全年之比例計算之，不滿1月者，以1 月計」，且
      最後1年之折舊額加歷年折舊累計額，其總和不得超過該
      資產成本原額10分之9，殘值並應以10分之1為合度，亦即
      應扣除10分之9之零件折舊。查，系爭車輛係81年（即西
      元1992年）9月出廠，有系爭車輛之行車執照可憑，距原
      告毀損車輛之108年8月12日已逾4年，依上開說明，扣除
      折舊之累計金額應不得超過該資產成本原額10分之9。依
      此計算，系爭車輛更換新零件費用為78,550元，則扣除折
      舊後之零件費用為7,855元（計算式：785500.1＝7855）
      。再加計不計算折舊之工資63,800元後，系爭車輛維修費
      用之損害應為71,655元（計算式：7855＋63800=71655）。
      至於原告主張因維修期間原告無法使用車輛，受有營業損
      失15,000元（計算式：3000元X5天）云云，此為被告所爭
      執，且原告並未提出相關證據證明之，應認原告此部分之
      主張，無可採信。
（四）綜上以析，原告所得請求金額合計71,655元。
（五）給付有確定期限者，債務人自期限屆滿時起，負遲延責任
      ；給付無確定期限者，債務人於債權人得請求給付時，經
      其催告而未為給付，自受催告時起，負遲延責任。其經債
      權人起訴而送達訴狀，或依督促程序送達支付命令，或為
      其他相類之行為者，與催告有同一之效力，民法第229條
      第1項、第2項分別定有明文。又按遲延之債務，以支付金
      錢為標的者，債權人得請求依法定利率計算之遲延利息。
      但約定利率較高者，仍從其約定利率；應付利息之債務，
      其利率未經約定，亦無法律可據者，週年利率為百分之5
      ，民法第233條第1項、第203條亦分別明定。查原告對被
      告之侵權行為損害賠償債權，核屬無確定期限之給付，既
      經原告提起本件民事訴訟，且原告刑事附帶民事起訴狀繕
      本業於108年12月11日由被告簽收，有被告於刑事附帶民
      事起訴狀上之簽名可證，則被告迄未給付，應負遲延責任
      ，是以，原告請求自起訴狀繕本送達被告之次日即108年1
      2月12日起至清償日止，依照週年利率5％計算之法定遲延
      利息，核無不合，應予准許。
（六）從而，原告依據侵權行為損害賠償之法律關係，請求被告
      應給付原告71,655元，及自108年12月12日起至清償日止
      ，依照週年利率5％計算之利息，為有理由，應予准許，至
      逾此部分之請求，則屬無據，應予駁回。
四、原告勝訴部分，依民事訴訟法第389條第1項第3款規定，應
    由法院主動宣告原告於本判決確定前，即可依本判決命給付
    內容對被告財產聲請強制執行，並且依據同法第392條第2項
    規定，由法院依被告聲請宣告被告如果預先提供擔保之後，
    就可免為假執行。原告請求不被允許部分的假執行聲請沒有
    理由，應予駁回。
五、本件因係由刑事庭移送前來之刑事附帶民事訴訟，依刑事訴
    訟法第505條第2項之規定，免納裁判費用，因本件無訴訟費
    用之支出，爰不就訴訟費用之負擔為裁判之諭知。
中　　華　　民　　國　　110 　年　　11　　月　　23　　日
                        臺灣臺中地方法院沙鹿簡易庭
                            法  官  劉國賓
以上為正本，係照原本作成。
如不服本判決，應於判決送達後20日內向本院提出上訴狀並表明
上訴理由（須附繕本）；如委任律師提起上訴者，應一併繳納上
訴審裁判費。
中　　華　　民　　國　　110 　年　　11　　月　　23　　日
                            書記官  許宏谷